臺灣臺北地方法院民事判決　　　　　　　 99年度親字第140號
原　　　告　高佳銘
被　　　告　高國文
兼法定代理　李麗芬
人
上列當事人間否認子女事件，本院於民國100年3月10日言詞辯論
終結，判決如下：
    主    文
確認被告高國文（男、民國○○年○ 月○○日生，身分證統一編號：
Ｚ000000000號）非被告李麗芬（女、民國○○年○ 月○○日生、身分
證統一編號：Ｚ000000000號）自原告高佳銘（男、民國○○年○月○
日生、身分證統一編號：Ｚ000000000號）受胎所生之婚生子。
訴訟費用由被告負擔。
    事實及理由
一、原告主張：原告與被告李麗芬於民國88年2月9日結婚，婚姻
    關係存續中產下被告高國文，嗣後兩造因個性不合於90年3
    月7 日離婚，約定高國文由原告監護。嗣後原告因覺得高國
    文外貌與自己差異越來越大，因此於99年11月10日與被告高
    國文至柯滄銘婦產科進行DNA 血緣關係鑑定，結果顯示排除
    原告與高國文間之血緣關係，爰依民法第1062條、1063條規
    定提起本件訴訟，並聲明求為判決如主文等語。
二、經查，本件原告主張於88年2 月9日與李麗芬結婚，於90年3
    月7日離婚。經查被告李麗芬於88年6月19日產下高國文，既
    係在其與原告婚姻關係存續中，本應依法推定被告高國文為
    原告與被告李麗芬之婚生子女，惟原告與被告高國文於99年
    7 月9日赴柯滄銘婦產科作DNA血緣關係鑑定後，結果顯示排
    除原告與高國文間之血緣關係，有原告提出之柯滄銘婦產科
    DNA 鑑定報告書為證，而被告李麗芬對於鑑定之結果亦不爭
    執（見100年3月10日言詞辯論筆錄），益證高國文並非李麗
    芬自原告受胎所生，原告與高國文兩人間並無任何父子之血
    緣關係等事實，應堪認定。
三、按妻之受胎，係在婚姻關係存續中者，推定其所生子女為婚
    生子女。前項推定，夫妻之一方能證明妻非自夫受胎者，得
    提起否認之訴。但應於知悉子女非為婚生子女之日起2 年內
    為之，民法第1063條定有明文。而所稱受胎期間，係從子女
    出生日回溯第181日起至第302日止，民法第1062條亦定有明
    文。查被告李麗芬受胎生下被告高國文，既係在其與原告婚
    姻關係存續中，則依法本應推定高國文為原告與李麗芬之婚
    生子，然依前述事證既足證明高國文並非李麗芬自原告受胎
    懷孕，準此，原告於知悉高國文非為婚生子女之日起2 年內
    ，依上開規定提起本件訴訟（按本件本院收狀日期為99年11
    月15日，有收狀戳可稽），自屬有據，應予准許。
四、結論：本件原告之訴為有理由，依民事訴訟法第385條第1項
    ，判決如主文。
中    華    民    國    100    年    3    月    31    日
                  家事法庭法  官   郭淑貞
以上正本係照原本作成。
如對本判決上訴，須於判決送達後20日之不變期間內，向本院提
出上訴狀。
中    華    民    國    100    年    3    月    31    日
                          書記官   張詠忻